---
title: "Funcion Table"
author: "Brigido Vicuna"
date: "8/19/2020"
output: html_document
---

Table
```{r}
genero2 = c(rep("Mujer", 12),rep("Hombre", 6))
genero2
table(genero2)#Frecuencias Absolutas

prop.table(table(genero2))# Frecuencias Relativas
table(genero2)/length(genero2)# Frecuencias Relativas

names(which(table(genero2)==max(table(genero2))))#Moda
```
```{r}
respuestas = sample(c("Si","No"), 18, replace = T)

table(respuestas, genero2)
table(genero2, respuestas)

t(table(respuestas, genero2))
```
```{r}
table(respuestas, genero2)["No", "Hombre"]
table(respuestas, genero2)[1, 1]
```

Prop.Table
```{r}
prop.table(table(respuestas, genero2)) #Frecuencia Relativa Global

prop.table(table(respuestas, genero2),margin = 1)#Por Respuestas. 1 : repuestas. Por filas suma uno.

prop.table(table(respuestas, genero2),margin = 2)#Por genero2. 2 : genero2. Por columnas suma uno.
```
CrossTable

Paquete gmodels
```{r}
library(gmodels)
CrossTable(genero2, respuestas, prop.chisq = FALSE  )
```
Tablas Mutidimensionales

ejemplo con 3 dimensiones
```{r}
ans = sample(c("Si","No"), size = 100, replace = TRUE)

sex = sample(c("H","M"), size = 100, replace = TRUE)

place =sample(c("San Francisco","Barceloma","Valencia", "Cobija", "Asturias"), size = 100, replace = TRUE)

table(sex, ans, place)

ftable(sex, ans, place)

ftable(sex, ans, place, col.vars = c(
  "sex", "ans"
))
```

filtrar tablas
```{r}
table(sex, ans, place)["M", "Si", "San Francisco"]

table(sex, ans, place)[ , "Si", "Valencia"]

table(sex, ans, place)[, "No", ]

table(sex, ans, place)["M", , "Cobija"]
```
Frecuancias Relativas
```{r}
prop.table(table(sex, ans, place))#Frec. Rel Globales

prop.table(table(sex, ans, place), margin = 3) #Frec. Rel. Marginal por lugar

prop.table(table(sex, ans, place), margin = c(1,3))#Frec. Rel. Marginal por sexo y lugar
```
Ejemplo de color de ojos y pelo
```{r}
HairEyeColor

sum(HairEyeColor)

prop.table(HairEyeColor, margin = 3)

prop.table(HairEyeColor, margin = c(1,2))
```
```{r}
aperm(HairEyeColor, perm = c("Sex", "Hair", "Eye"))
```
```{r}
library(kableExtra)

kable(HairEyeColor)
```
Tablas a partir de DataFrames
```{r}
Beb_Energ = read.table("../data/EnergyDrink", header = TRUE)
head(Beb_Energ)
str(Beb_Energ)

summary(Beb_Energ)

apply(Beb_Energ, MARGIN = 2, FUN = table)
```
```{r}
apply(Beb_Energ, MARGIN = 2, FUN = table)$sexo
```
```{r}
table(Beb_Energ$sexo)
```
```{r}
table(Beb_Energ)
```

```{r}
table(Beb_Energ[c(1,3)])
```
```{r}
ftable(Beb_Energ)
```
Diagrama de Baras

```{r}
barplot(table(genero2), col = c("blue","red"), main = "Diagrama de las frecuencuas absolutas\n de la variable\"Sexo\"")
```

```{r}
barplot(prop.table(table(genero2)),main = "Diagrama de las frecuencuas relativas\n de la variable\"Sexo\"")
```
```{r}
par(mfrow = c(1,2))
barplot(table(genero2), col = c("blue","red"), main = "Diagrama de las frecuencuas absolutas\n de la variable\"Sexo\"")
barplot(prop.table(table(genero2)),main = "Diagrama de las frecuencuas relativas\n de la variable\"Sexo\"")
```
```{r}
barplot(table(genero2), horiz = TRUE)
```
```{r}
barplot(table(respuestas, genero2), legend.text = T)
```
```{r}
barplot(table(respuestas, genero2),beside =  T, legend.text = T)
```
Diagrama Circular

```{r}
bolas = sample(c(1:5),12, replace = T)
pie(table(bolas), main = "Diagrama circular de la variable bolas")
```
Grafico de Mosaico
```{r}
mosaicplot(table(genero2, respuestas), main = "Grafico de mosaico de las variables genero2 y respuestas")
```
Ejemplo Final

Juntar color de ojos y pelos sin distinguir por sexo.
```{r}
HairEyeColor

male = HairEyeColor[, ,"Male"]
male

female = HairEyeColor[, ,"Female"]
female

data = as.table(male+female)
data
dimnames(data)
```
Cambiar nombres de las variables
```{r}
dimnames(data) = list(
  Pelo = c("Negro", "Marron", "Pelirrojo", "Rubio"),
  Ojos = c("Marrones", "Azules", "Pardos", "Verdes")
)

dimnames(data)
```

Diagrama de Mosaico
```{r}
mosaicplot(data, main = "Grafico de mosaico de las variables Ojos y Pelo", color = "blue")
```
Numero total de individuos representados en la tabla
```{r}
sum(data)
```
Tabla de frecuancia absoluta y relativa de cada una de las variables

```{r}
library(gmodels)
CrossTable(data, prop.chisq = FALSE  )
data

colSums(data)
rowSums(data)
prop.table(colSums(data))
prop.table(rowSums(data))
```

Grafico de barras de frecuencias relativas de ojos y cabello
```{r}
barplot((prop.table(colSums(data))),col = c("burlywood4","lightblue","orange","darkseagreen1"), main = "Frecuencias relativas de colores de ojos", ylim = c(0,0.4))

barplot((prop.table(rowSums(data))),col = c("black","chocolate4","red","darkgoldenrod1"), main = "Frecuencias relativas de colores de cabello", ylim = c(0,0.5))
```
Frecuencia relativas globales y marginales
```{r}
prop.table(data)#frecuencia relativa global

prop.table(data, margin = 1)#frecuencia relativa por color de pelo
prop.table(data, margin = 2)#frecuencia relativa por color de ojos


```
graficos de Frecuencias relativas marginales

```{r}
barplot(prop.table(data,margin = 1),col = c("black","chocolate4","red","darkgoldenrod1"), main = "Frecuencias relativas de color de pelo\n por color de ojos", ylim = c(0,0.8), beside = T, legend.text = T)

barplot(t(prop.table(data,margin = 2)),col = c("burlywood4","lightblue","orange","darkseagreen1"), main = "Frecuencias relativas de color de ojos\n por color de cabello", ylim = c(0,0.8), beside = T, legend.text = T)
```

