---
title: "Ejercicios sobre LaTeX, R y Markdown"
author: "Brigido Vicuna"
date: "7/27/2020"
output: pdf_document
---

```{r setup, include=FALSE}
knitr::opts_chunk$set(echo = TRUE)
```
# Instrucciones
En primer lugar, debéis reproducir este documento tal cual está. Necesitaréis instalar MiKTeX y Texmaker.

A continuación de cada pregunta, tenéis que redactar vuestras respuestas de manera correcta y argumentada, indicando qué hacéis, por qué, etc. Si se os pide utilizar instrucciones de ```R```, tendréis que mostrarlas todas en chunks.

El objetivo de esta tarea es que os familiaricéis con los documentos Markdown, las fórmulas en \LaTeX\ y los chunks de ```R```. Y, de lo más importante, que os acostumbréis a explicar lo que hacéis en cada momento.

# Preguntas
## Pregunta 1
Realizad los siguientes productos de matrices siguiente en ```R```:

$$A \cdot B$$
$$B \cdot A$$
$$\left ( A \cdot B \right )^{t}$$
$$B^{t}\cdot A$$
$$\left ( A \cdot B \right )^{-1}$$
$$A^{-1} \cdot B^{t}$$
donde
$$A = \begin{pmatrix}
1&  2&  3& 4\\ 
4&  3&  2& 1\\ 
0&  1&  0& 2\\ 
3&  0&  4& 0
\end{pmatrix}
B = \begin{pmatrix}
4&  3&  2& 1\\ 
0&  3&  0& 4\\ 
1&  2&  3& 4\\ 
0&  1&  0& 2
\end{pmatrix}$$

Finalmente, escribe haciendo uso de \LaTeX\ el resultado de los dos primeros productos de forma adecuada.


El resultado de $A \cdot B$ es:
$$A\cdot B = \begin{pmatrix}
1&  2&  3& 4\\ 
4&  3&  2& 1\\ 
0&  1&  0& 2\\ 
3&  0&  4& 0
\end{pmatrix}
\cdot \begin{pmatrix}
4&  3&  2& 1\\ 
0&  3&  0& 4\\ 
1&  2&  3& 4\\ 
0&  1&  0& 2
\end{pmatrix}=\begin{pmatrix}
7&  19&  11& 29\\ 
18&  26&  14& 26\\ 
0&  5&  0& 8\\ 
16&  17&  18& 29
\end{pmatrix}$$

```{r Pregunta 1.1, echo = FALSE, eval=FALSE}

A = matrix(c(1,2,3,4,4,3,2,1,0,1,0,2,3,0,4,0), nrow = 4, byrow = TRUE)
B = matrix(c(4,3,2,1,0,3,0,4,1,2,3,4,0,1,0,2), nrow = 4, byrow = TRUE)
A%*%B

```
El resultado de $B \cdot A$ es:
$$B\cdot A = \begin{pmatrix}
4&  3&  2& 1\\ 
0&  3&  0& 4\\ 
1&  2&  3& 4\\ 
0&  1&  0& 2
\end{pmatrix}
\cdot \begin{pmatrix}
1&  2&  3& 4\\ 
4&  3&  2& 1\\ 
0&  1&  0& 2\\ 
3&  0&  4& 0
\end{pmatrix}=\begin{pmatrix}
19&  19&  22& 23\\ 
24&  9&  22& 3\\ 
21&  11&  23& 12\\ 
10&  3&  10& 1
\end{pmatrix}$$
```{r Pregunta1.2, echo = FALSE, eval=FALSE}
B%*%A
```

## Pregunta 2
Considerad en un vector los números de vuestro DNI y llamadlo ```dni```. Por ejemplo, si vuestro DNI es
54201567K, vuestro vector será
$$dni = (5,4,2,0,1,5,6,7)$$
Definid el vector en ```R```. Calculad con ```R``` el vector ```dni``` al cuadrado, la raíz cuadrada del vector ```dni``` y, por último,
la suma de todas las cifras del vector ```dni```.

```{r Pregunta 2.1, eval = TRUE}
dni = c(5,4,2,0,1,5,6,7) #Definicion del vector dni.

dnicuad = dni^2 #Calculo del vector dni al cuadrado.
dnicuad

dnisqrt = sqrt(dni)#Calculo de las raiz cuadradad del vector dni.
dnisqrt

dnisum = sum(dni) #Suma de todos los elementos del vector dni.
dnisum

```


Finalmente, escribid todos estos vectores también a \LaTeX

$$dni = (5,4,2,0,1,5,6,7)$$

$$dnicuad = (25,16,4,0,1,25,36,49)$$

$$dnisqrt = (2.236068, 2.000000, 1.414214, 0.000000, 1.000000, 2.236068, 2.449490, 2.645751)$$

$$dnisum = 30$$










