---
title: "Tare 8 - Manejando DF en R"
author: "Brigido Vicuna"
date: "8/14/2020"
output: html_document
---

```{r setup, include=FALSE}
knitr::opts_chunk$set(echo = TRUE)
```

Carga en R o en Python el CSV de la web http://winterolympicsmedals.com/medals.csv y responde a las preguntas de la tarea.

```{r}
read.csv("http://winterolympicsmedals.com/medals.csv", header = TRUE, stringsAsFactors = FALSE) -> df
head(df)
df[,9] = c(1:2311)

head(df)
```

```{r}
str(df)

```







Questions for this assignment
¿Cuantos deportistas aparecen en el data frame?

```{r}
str(df)
```


¿Cuantos han ganado medallas de oro, cuantos de plata y cuantos de bronce?

```{r}
attach(df)
gold = sum(df$Medal=="Gold")
silver = sum(df$Medal=="Silver")
bronze = sum(df$Medal=="Bronze")
gold
silver
bronze

total = gold+silver+bronze
total
```


¿En cuantos lugares se han hecho olimpiadas de invierno?

```{r}

```



¿Cuantos hombres y cuantas mujeres hay?
```{r}
x = sum(df$Event.gender== "X")


men = sum(df$Event.gender== "M") + x/2
men

women = sum(df$Event.gender== "W")+ x/2
women
```


¿En qué año participaron más deportistas?

El campo NOC indica el país del ganador de la medalla. ¿Qué país puede presumir de haber ganado más medallas de oro en los juegos de invierno entre 1960 y 1996?