---
title: "Tarea 13 - Reglas de Agrupacion en datos Numericos"
author: "Brigido Vicuna"
date: "9/2/2020"
output: html_document
---
```{r}
crabs = read.table("../data/datacrab.txt", header = TRUE)
str(crabs)
head(crabs)
```

```{r}
cw = crabs$width
```


# Da el algoritmo para reproducir el proceso de generación de clases y sus marcas respectivo para el número de clases obtenido con la regla de la raíz en R o en Python.

## Calculo del numero de clases por regla de raiz cuadrada.
```{r}
n = length(cw)
k1 = ceiling(sqrt(n))
k1
```

## Calculo de la amplitud de los intervalos.

```{r}
A = diff(range(cw))/k1
A
```
```{r}
A = 0.9
```

## Calculo de los extremos de los intervalos.

```{r}
L1 = min(cw)-1/2*0.1
L1
L = L1+A*(0:k1)
L
```

## Calculo de las marcas de clase.

```{r}
X1 = (L[1]+L[2])/2
X1
X = X1+A*(0:(k1-1))
X
```

## Calculo del numero de clases por regla de raiz cuadrada en Python.
```{r}
library(reticulate)
```



# Da el algoritmo para reproducir el proceso de generación de clases y sus marcas respectivo para el número de clases obtenido con la regla de la Sturges en R o en Python

## Calculo del numero de clases por regla de Sturges.
```{r}
k1 = nclass.Sturges(cw)
k1
```

## Calculo de la amplitud de los intervalos.

```{r}
A = diff(range(cw))/k1
A
```

```{r}
A = 1.4
```

## Calculo de los extremos de los intervalos.

```{r}
L1 = min(cw)-1/2*0.1
L1
L = L1+A*(0:k1)
L
```

## Calculo de las amrcas de clase.

```{r}
X1 = (L[1]+L[2])/2
X1
X = X1+A*(0:(k1-1))
X
```


# Da el algoritmo para reproducir el proceso de generación de clases y sus marcas respectivo para el número de clases obtenido con la regla de la  Freedman-Diaconis en R o en Python.

## Calculo del numero de clases por regla de Sturges.
```{r}
k1 = nclass.FD(cw)
k1
```

## Calculo de la amplitud de los intervalos.

```{r}
A = diff(range(cw))/k1
A
```

```{r}
A = 1
```

## Calculo de los extremos de los intervalos.

```{r}
L1 = min(cw)-1/2*0.1
L1
L = L1+A*(0:k1)
L
```

## Calculo de las marcas de clase.

```{r}
X1 = (L[1]+L[2])/2
X1
X = X1+A*(0:(k1-1))
X
```


