---
title: "Tare 8 - Manejando DF en R"
author: "Brigido Vicuna"
date: "8/14/2020"
output:
  pdf_document: default
  html_document: default
---

```{r setup, include=FALSE}
knitr::opts_chunk$set(echo = TRUE)
```

Carga en R o en Python el CSV de la web http://winterolympicsmedals.com/medals.csv y responde a las preguntas de la tarea.

```{r}
read.csv("http://winterolympicsmedals.com/medals.csv", header = TRUE, stringsAsFactors = TRUE) -> df
```
Questions for this assignment
¿Cuantos deportistas aparecen en el data frame?

```{r}
df_Dep = aggregate(df$Medal, by = df["Year"], length)

str(df_Dep)

df_Dep =  df_Dep[with(df_Dep, order(-df_Dep$Year)), ]
df_Dep
sapply(df_Dep["x"],sum)

```


¿Cuantos han ganado medallas de oro, cuantos de plata y cuantos de bronce?

```{r}
attach(df)
gold = sum(df$Medal=="Gold")
silver = sum(df$Medal=="Silver")
bronze = sum(df$Medal=="Bronze")
gold
silver
bronze

total = gold+silver+bronze
total
```


¿En cuantos lugares se han hecho olimpiadas de invierno?

```{r}
df_lug = aggregate(df$Medal=="Gold", by = df["City"], length)
df_lug
sapply(df_lug["City"],length)
```



¿Cuantos hombres y cuantas mujeres hay?
```{r}
x = sum(df$Event.gender== "X")


men = sum(df$Event.gender== "M")
men

women = sum(df$Event.gender== "W")
women
```


¿En qué año participaron más deportistas?

```{r}
df_MedalYear = aggregate(df$Medal, by = df["Year"], length)

str(df_MedalYear)

df_MedalYear =  df_MedalYear[with(df_MedalYear, order(-df_MedalYear$Year)), ]
df_MedalYear
sapply(df_MedalYear,max)

```

El campo NOC indica el país del ganador de la medalla. ¿Qué país puede presumir de haber ganado más medallas de oro en los juegos de invierno entre 1960 y 1996?

```{r}
df_MedalNOC = df[df$Year<=1996 & df$Year>=1960, ]
tail(df_MedalNOC)
df_MedalNOC = aggregate(df$Medal, by = df["NOC"], length)
df_MedalNOC
df_MedalNOC = df_MedalNOC[with(df_MedalNOC, order(-df_MedalNOC$x)), ]
df_MedalNOC

```

