---
title: "Tarea3_Estructura de Datos2"
author: "Brigido Vicuna"
date: "7/25/2020"
output: html_document
---

```{r setup, include=FALSE}
knitr::opts_chunk$set(echo = TRUE)
```

#Preguntas de esta tarea

##Cread un vector llamado "Harry" formado por la sucesión de números consecutivos entre el -10 y 27. Pedidle a R que os devuelva el elemento de índice 7. Escribid el resultado.

```{r Pregunta 1}
Harry = (-10:27)
Harry[7]
```


## Dad el máximo de la sucesión (100*2^n -7*3^n) con n=0,...,200

```{r Pregunta 2}
sus = function(n){
  100*(2^n) - 7*(3^n)
}
L = (0:200)

suc = sapply(L, FUN = sus)

maximo = max(sapply(L, FUN = sus))

maximo


```


## Cread la sucesión de números consecutivos entre 0 y 40. A continuación, cread el vector (3*5^n - 1) con n=0,...,40. Ponedle como nombre x. Ahora, dad el subvector de los elementos que son estrictamente mayores que 3.5

```{r Pregunta 3}
S = (0:40)
x = sapply(S, FUN = function(n){3*5^n-1})
x
which(x>3.5)
```


##Cread una función que os devuelva la parte real, la imaginaria, el módulo, el argumento y el conjugado de un número, mostrando solo 2 cifras significativas

```{r}
complex_num = function(z){
  print(Re(z))
  print(Im(z)) 
  print(round(Mod(z),2))
  print(round(Arg(z),2))
  print(Conj(z))
}

z = 2+4i
complex_num(z)

```




RECOMENDACIÓN: En algún momento os hará falta utilizar vectores

Cread una función que resuelva ecuaciones de segundo grado (de la forma Ax^2+Bx+C=0). No importa, por ahora, que tengáis en cuenta las que no tienen solución

RECOMENDACIÓN: En algún momento os hará falta utilizar vectores

Tomando el vector vec = c(0,9,98,2,6,7,5,19,88,20,16,0), dad 3 opciones diferentes para calcular el subvector c(9,19,20,16)

Tomando el vector vec definido en el apartado anterior, buscad

    - qué entradas son pares

    - qué entradas no son pares y mayores que 20

    - dónde toma vec su valor máximo

    - dónde toma vec sus valores mínimos